【裁判字號】    98,基簡,609
【裁判日期】    980724
【裁判案由】    給付借款
【裁判全文】
臺灣基隆地方法院基隆簡易庭民事判決
原      告  臺灣銀行股份有限公司
法定代理人  己○○
訴訟代理人  丙○○
複代理人    戊○○
被      告  丁○○
            乙○○
            甲○○
上列當事人間請求給付借款事件，本院於民國98年7月22日言詞
辯論終結，判決如下：
    主  文
被告應連帶給付原告新台幣壹拾壹萬伍仟參佰伍拾貳元，及自民
國九十七年六月一日起至民國九十八年一月五日止，按年息百分
之三‧六一、自民國九十八年一月六日起至清償日止，按年息百
分之六‧八七六計算之利息，暨自民國九十七年七月二日起至清
償日止，其逾期在六個月之內者，按上開利率百分之十、逾期超
過六個月者，按上開利率百分之二十計算之違約金。
訴訟費用新台幣壹仟貳佰貳拾元由被告連帶負擔。
本判決得假執行。
一、原告起訴主張：被告丁○○於就讀基隆市私立光隆高級家事
    商業職業學校時，邀同被告乙○○、甲○○為連帶保證人，
    與原告簽訂消費借貸契約，於91、92、93學年度向原告借用
    6筆就學貸款合計新台幣（下同）164,026元，約定應於借款
    人該階段學業完成或退伍後滿1年之日起依每1學期貸款分12
    期，按月平均攤還本息，利息則按原告與教育部議定之就學
    貸款利率機動計算，倘被告遲延履行，則改按原告基本放款
    利率加碼年息0.5％機動計算，其逾期在6個月以內者，按上
    開利率10％、逾期超過6個月者，就超過部分按上開利率20
    ％加計違約金，且喪失期限利益，全部債務視為到期。詎被
    告丁○○已完成學業，自民國97年7月1日起未依約履行，尚
    積欠本金115,352元及如主文第1項所示之利息、違約金未付
    ，被告乙○○、甲○○為連帶保證人，自應負連帶清償責任
    ，為此提起本件訴訟等語。
二、被告等則辯稱：其等確實有欠這筆錢，下個月開始會分期償
    還等語。
三、經查：原告主張之事實，業據提出與所述相符之放款借據、
    利率資料、就學貸款放出查詢單及催收呆帳查詢單等件影本
    為證，並為被告等所自認，應堪信為真實。從而，原告依兩
    造間之消費借貸契約及連帶保證契約之法律關係請求被告連
    帶給付如主文第1項所示之本金、利息、違約金，為有理由
    ，應予准許。
四、本件係就民事訴訟法第427條第1項規定適用簡易訴訟程序所
    為被告敗訴之判決，爰依民事訴訟法第436條第2項、第389
    條第1項第3款之規定，依職權宣告假執行。
五、本件訴訟費用即第一審裁判費1,220元由被告連帶負擔。
中    華    民    國    98    年    7     月    24    日
                  基隆簡易庭法  官  蔡聰明
以上正本係照原本作成。
對於本件判決如有不服，應於收受送達後20日內向本院提出上訴
書狀，上訴於本院合議庭，並按他造當事人之人數附具繕本。
中    華    民    國    98    年    7     月    24    日
                            書記官  林蔚菁


司法院資訊處製作；財團法人民間司法改革基金會備份。
